臺灣臺北地方法院刑事判決　　　　　　　100年度簡上字第3號
上　訴　人　臺灣臺北地方法院檢察署檢察官
被　　　告　廖旭東
上列上訴人因被告妨害名譽案件，不服本院簡易庭民國99年11月
30日99年度簡字第4442號第一審判決（聲請簡易判決處刑書案號
：99年度偵字第21901號），提起上訴，本院管轄之第二審合議
庭判決如下：
    主      文
上訴駁回。
    事實及理由
一、本案經本院審理結果，認原審以被告所為係犯妨害名譽罪，
    依刑法第309條第1項、第41條第1項前段，刑法施行法第1條
    之1第1項、第2項前段，判處被告拘役10日，如易科罰金，
    以新臺幣（下同）1千元折算1日，其認事用法及量刑均無不
    當，應予維持，均引用原審99年度簡字第4442號刑事簡易判
    決書記載之犯罪事實、理由及證據（如附件），並補充證據
    方法：被告廖旭東於本院為認罪之表示。另補充理由：按公
    然侮辱罪，所謂「公然」，係指不特定多數人得以共見共聞
    之狀態，本不以實際上果已共見共聞為必要，查被告口出上
    開穢語之地點位於人車熙攘往來之路邊，又其係因與告訴人
    間發生排班糾紛，與告訴人爭執互罵之際口出穢言等情，亦
    有偵卷所附勘驗筆錄可參，被告顯有公然侮辱告訴人之犯意
    ，其所辯是在車內宣洩情緒，自言自語云云，亦不足阻卻本
    件之犯行。
二、公訴人雖以被告僅因計程車排班細故，即以三字經及女人之
    器官辱罵告訴人多次，犯後未向告訴人道歉或為任何賠償，
    顯見並無悔意，原審量刑過輕為由，而提起上訴。惟按刑之
    量定，係實體法上賦予法院得為自由裁量之事項，倘其未有
    逾越或濫用法律所規定裁量之外部及內部性界限，並符合法
    規範之體系及目的，遵守一般有效之經驗及論理法則，即不
    得任意指為違法（最高法院75年臺上字第7033號判例參照）
    。原審係基於調查審理所認定之事實，認被告公然侮辱犯行
    明確，並認其多次辱罵告訴人之行為為接續犯一罪，另審酌
    被告與告訴人間因計程車排班細故，竟以極粗魯之言語辱罵
    告訴人，貶損告訴人之名譽，所為實屬非是，惟念及被告審
    理時坦承犯行，併參酌其犯罪之動機、目的、知識程度、迄
    今尚未與告訴人達成和解等一切情狀，原審均在法定刑範圍
    內加以考慮而為量處，妥適反應所認定之犯罪事實與全案情
    節，並未過輕。又就被告所為本件犯行，量刑時所應考量之
    上開情事，迄至本案上訴審言詞辯論終結時，與原審並無二
    致。公訴人以前揭理由，均已為原審量刑中予以審酌，故其
    認原審量刑過輕據以上訴，為無理由，應予駁回。
三、據上論斷，應依刑事訴訟法第455條之1第1項、第3項、第
    368條、第373條，判決如主文。
本案經檢察官陳國安到庭執行職務。
中    華    民    國   100    年    2     月    24    日
                  刑事第13庭審判長法  官  林瑋桓
                                  法  官  陳君鳳
                                  法  官  李貞瑩
以上正本證明與原本無異。
不得上訴。
                                  書記官  鄭伊芸
中    華    民    國   100    年    2     月    24    日
附錄法條
中華民國刑法第309條
（公然侮辱罪）
公然侮辱人者，處拘役或 3 百元以下罰金。
以強暴犯前項之罪者，處 1 年以下有期徒刑、拘役或 5 百元以
下罰金。